臺灣高等法院臺南分院刑事判決
　　　　　　　　　　　　　94年度重上更(三)字第420號　Ａ
上　訴　人
即　被　告　甲○○
上列上訴人因違反藥事法案件，不服臺灣臺南地方法院86年度訴
字第1536號中華民國87年3月30日第一審判決（起訴案號：臺灣
臺南地方法院檢察署86年度偵字第7552、8685號），提起上訴，
判決後經最高法院第三次發回更審，本院判決如下：
      主      文
原判決撤銷。
甲○○共同連續製造偽藥，處有期徒刑貳年陸月。
扣案如附表編號１、２、３、５、６至１０、至所示之物品均
沒收。
      事      實
一、甲○○與其妻鍾翠蓮（原審通緝中），在臺北市○○○路○
    段三０一號六樓經營「馨燕企業有限公司（下稱馨燕公司）
    」，利用已取得藥商許可執照為掩護，與魏志華（業經本院
    前審判處罪刑確定）共同基於概括製造偽藥販賣牟利之犯意
    聯絡，未經行政院衛生署核准，連續於八十五年十一月、八
    十六年一月、八十六年三月，先後三次推由鍾翠蓮以馨燕公
    司名義提供原、副料及配方，交由魏志華在臺中市○○區○
    ○路一段九六五巷三六弄十九號，及臺中縣太平市○○路○
    段三四六巷三十弄十五號，私設之製藥工廠，擅自製造含鎮
    靜安眠劑ＬＯＲＡＺＥＰＡＭ及ＤＩＡＺＥＰＡＭ（俗稱安
    定）之藥片二百萬粒，分三批交付予馨燕公司，每一萬粒由
    馨燕公司給付魏志華新臺幣（下同）五百六十元至六百五十
    元不等之代工酬勞，馨燕公司再以每百粒一百二十五元至一
    百六十元不等之價格售予梁錫舜（另案審理）牟利；又於八
    十五年十一月間以同樣方式，囑由魏志華在上址製造含ＦＬ
    ＵＮＩＴＲＡＺＥＰＡＭ（俗稱ＦＭ２）藥丸一百萬粒、含
    減肥藥ＰＨＥＮＹＬＰＲＯＰＡＮＯＬＡＭＩＮＥ成分之紅
    白色膠囊一批、及含鎮靜安眠劑ＴＲＩＡＺＯＬＡＭ（即三
    唑他）之橢圓形藥片一批，交付予馨燕公司轉售予梁錫舜，
    減肥藥、ＦＭ２藥丸及含鎮靜安眠劑藥片，每一粒由馨燕公
    司給付魏志華一元至二角不等之代工酬勞，馨燕公司再以每
    一粒一元六角至四角不等之價格售予梁錫舜牟利。嗣於八十
    六年五月間，馨燕公司再以同樣方式囑魏志華製造含上開鎮
    靜安眠劑Ｌ０ＲＡＺＥＰＡＭ及ＤＩＡＺＥＰＡＭ之藥片一
    百萬粒，尚未製造完成，即於同年月二十九日下午三時三十
    分許，為法務部調查局臺南市調查站及臺南憲兵隊等專案人
    員，在魏志華私設之上開二處製藥工廠查獲，並扣得如附表
    編號１至所列其所有供私製藥品所用之帳冊、配方、原料
    、器械、及藥品等物，繼在臺北市○○○路○段三０一號六
    樓馨燕公司，查扣得附表編號至所列之藥品等物。其中
    ＬＯＲＡＺＥＰＡＭ、ＤＩＡＺＥＰＡＭ屬安眠鎮靜類藥品
    、ＰＨＥＮＹＬＰＲＯＰＡＮＯＬＡＭＩＮＥ屬減肥藥品、
    ＦＬＵＮＩＴＲＡＺＥＰＡＭ及ＴＲＩＡＺＯＬＡＭ則屬行
    政院衛生署七十五年八月六日以衛署藥字第五九七九九五號
    公告列為管制藥品，魏志華未經核准而擅自製造含有ＬＯＲ
    ＡＺＥＰＡＭ、ＤＩＡＺＥＰＡＭ、ＰＨＥＮＹＬＰＲＯＰ
    ＡＮＯＬＡＭＩＮＥ、ＦＬＵＮＩＴＲＡＺＥＰＡＭ及ＴＲ
    ＩＡＺＯＬＡＭ之藥片，自屬製造偽藥（ＴＲＩＡＺＯＬＡ
    Ｍ及ＦＬＵＮＩＴＲＡＺＥＰＡＭ嗣於八十七年五月二十日
    經行政院依毒品危害防制條例第二條第三項規定公告為第三
    級毒品，雖已列為禁藥，但非檢察官起訴範圍，亦非本案所
    得審究）。
二、案經法務部調查局臺南市調查站移送臺灣臺南地方法院檢察
    署檢察官偵查起訴。
      理      由
一、訊之上訴人即被告甲○○固不諱言其係馨燕公司之負責人，
    惟矢口否認有何共同製造偽藥之犯行，辯稱：伊僅係馨燕公
    司之掛名負責人，不負責經營公司業務，有關公司製藥業務
    均由其妻鍾翠蓮一人負責處理，且伊不認識魏志華，與梁錫
    舜亦無生意往來，全然不知內情云云。
二、經查：
  (一)被告甲○○自七十八年間起即與其妻鍾翠蓮共同經營馨燕公
    司，並自八十三年間起擔任公司負責人一節，業據被告於調
    查站訊問、偵查中及歷審中供認不諱（詳偵字第七五五二號
    偵查卷第十四頁、第一０七頁；原審卷第二二頁；本院上更
    一卷第二七頁至第二八頁），核與原審同案被告鍾翠蓮所供
    相符（詳偵字第七五五二號偵查卷第十一頁、第一０七頁）
    ，並有被告代表馨燕公司為發票人簽發之彰化商業銀行建國
    分行帳戶00－00000－0支票四紙在卷可稽（詳偵字
    第七五五二號偵查卷第九八頁、原審卷第一０七頁至第一０
    九頁）。又其取得藥商許可執照，與其妻鍾翠蓮共同從事馨
    燕公司業務之經營，亦據其在調查站調查時自承：ＦＭ２為
    我個人當鎮靜劑使用，該藥品為內湖西藥批發商梁錫舜委託
    馨燕公司代為製造，本公司又委託臺中魏藥師（即共犯魏志
    華）代為製造後，交由本公司送交內湖梁錫舜，貴局人員所
    查扣之二瓶ＦＭ２鎮靜劑係送給梁錫舜後所剩下的樣品，目
    前為我個人使用，該藥品主要成分為咖啡因，本公司每次均
    向臺中魏藥師訂購ＦＭ２約二千至三千瓶不等，每瓶一百粒
    ，一粒約五角，本公司賣給梁錫舜時每粒約一元。‧‧梁錫
    舜除向本公司訂購ＦＭ２外，尚有訂購橢圓形鎮靜劑，本公
    司一樣向臺中魏藥師訂購，再轉賣給梁錫舜，數量一次約三
    千至五千瓶不等，每粒約新臺幣二角，賣給梁錫舜時每粒約
    三至四角。‧‧（你是否知道未經核准販售「ＦＭ２」及橢
    圓形鎮靜劑是違法的？）該類藥品若經過藥劑師指定使用會
    有利於身體，若非經過藥劑師指定使用，將有害於人體等語
    無訛（偵字第七五五二號偵查卷第十五頁至第十六頁）。繼
    在偵查中亦供承：「（有向魏志華訂製藥物？）有，製白色
    橢圓及圓形二種，另有減肥藥。」「（何藥？）買方以樣品
    向我們訂購，我拿樣品向魏志華訂製。‧‧這些業務交由我
    太太鍾翠蓮做。‧‧」「（為何馨燕公司要改於八十三年登
    記你為負責人？）因我原為電器的，想在食品上試試看」等
    語明確。（詳同上偵查卷第八十五頁至第八十六頁、第一０
    七頁）。並據共同被告鍾翠蓮在調查站調查時供稱：「現與
    我先生甲○○合開馨燕企業有限公司，負責會計等管理工作
    。我是會計兼業務。」「（在馨燕公司所查獲之ＦＭ２藥錠
    二０四粒、紅白色膠囊〈含減肥藥ＰＨＥＮＹＬＰＲＯＰＡ
    ＮＯＬＡＭＩＮＥ成分〉八萬九千粒何來？）此等藥品係下
    游經銷商梁錫舜要求本公司供貨，我乃於八十五年間向魏志
    華訂貨，購入單價ＦＭ２每百粒約五十元，賣出每百粒約一
    二五元，至於紅白色ＰＨＥＮＹＬＰＲＯＰＡＮＯＬＡＭＩ
    ＮＥ膠囊，每粒一元，賣出每粒一元六角，因滯銷清點後而
    留存等語屬實」（詳同上偵查卷第十一頁至第十二頁所附調
    查站筆錄、第八十五頁）。而被告甲○○前所供有關訂購「
    ＦＭ２」之過程細節，亦與證人梁錫舜在原審及本院上訴審
    所證稱：「（訂ＦＭ２數量、價格為何？）每一百粒一百二
    十五元，ＦＭ２鎮靜劑一百粒四十元‧‧‧包裝以白色不透
    明塑膠罐裝一百粒為包裝單位」等語大致相符（原審卷第二
    十三頁；本院上訴審卷第七六頁）。苟被告甲○○僅係馨燕
    公司掛名之負責人，未實際經營該公司業務，何能在調查、
    偵查中對馨燕公司委託魏志華製作之藥品種類、數量、金額
    ，及轉賣予梁錫舜之數目與金額等情節，均得為如此清楚詳
    盡之陳述，而與梁錫舜之供詞無異？再參諸證人梁錫舜在本
    院前審到庭證稱曾在馨燕公司見過被告甲○○等情（詳本院
    上訴卷第七六頁），則倘被告甲○○僅係馨燕公司之名義負
    責人，從不過問馨燕公司業務，衡情應不會於廠商客戶見其
    在馨燕公司走動。況被告原係擔任嘉雷電器工業股份有限公
    司董事（詳原審卷第三二頁之一），於八十一年間退股後，
    馨燕公司始由同案被告鍾翠蓮變更由被告擔任負責人（原審
    卷第三０頁背面），茍若僅係掛名而已，又何必如此大費周
    章辦理更名，益見被告甲○○應非僅係單純之掛名負責人無
    疑。
  (二)馨燕公司對外業務係由鍾翠蓮接洽，已據被告甲○○及鍾翠
    蓮分別陳明在卷（詳偵字第七五五二號偵查卷第十一頁、第
    十四頁、第八五頁、第一０七頁），則雖同案被告魏志華在
    偵審時供稱：不認識被告甲○○，係鍾小姐提供原料成分比
    例給伊製造云云。證人梁錫璋在調查站調查時供稱：伊兄梁
    錫舜購買之藥品係向鍾小姐購買云云。證人黃毓芬在調查站
    調查時供稱：梁錫舜經銷之普腦皆向臺北馨燕公司之鍾小姐
    購買云云。證人林進益在調查站調查時供稱：查扣之普腦係
    梁錫舜向馨燕公司之鍾小姐購買云云。姑且不論各該供述是
    否蓄意坦護被告甲○○，亦因被告甲○○在馨燕公司既不負
    責對外業務接洽事宜，且馨燕公司向魏志華訂貨皆以電話或
    快遞方式往來（詳同上偵查卷第九頁、第十二頁），被告甲
    ○○既非直接與魏志華訂貨之人，亦非直接與梁錫舜接洽業
    務之人，是共同被告魏志華及證人梁錫璋、黃毓芬、林進益
    等人所為前開情詞，亦不足為被告甲○○未共同參與馨燕公
    司經營之有利證明。
  (三)又馨燕公司連續於八十五年十一月、八十六年一月、八十六
    年三月，先後三次提供原、副料及配方，交由魏志華私設之
    製藥工廠，擅自製造含鎮靜安眠劑ＬＯＲＡＺＥＰＡＭ及Ｄ
    ＩＡＺＥＰＡＭ（俗稱安定）之藥片二百萬粒，馨燕公司每
    一萬粒給付魏志華五百六十元至六百五十元不等之代工酬勞
    ，再以每百粒一百二十五元至一百六十元不等之價格售予梁
    錫舜牟利等情，業據共同被告魏志華於偵審中供明在卷（詳
    偵字第七五五二號偵查卷第八頁至第十頁、第六０頁至第六
    一頁、第九六頁、第一０一頁、第一０三頁；原審卷第四一
    頁），核與同案被告鍾翠蓮於偵查中及原審調查時所供情節
    相符（詳同上偵查卷第八五頁至第八七頁、第一一六頁；原
    審卷第二八頁背面），並經證人梁錫舜於原審、本院前審審
    理時到庭證述無訛（詳原審卷第二二頁至第二三頁；本院上
    訴卷第七六頁），足見上情非虛。
  (四)另馨燕公司於八十五年十一月間以同樣方式，囑由魏志華在
    上址製造含ＦＬＵＮＩ─ＴＲＡＺＥＰＡＭ（俗稱ＦＭ２）
    藥丸一百萬粒、含減肥藥ＰＨＥＮＹＬＰＲＯＰＡＮＯＬＡ
    ＭＩＮＥ成分之紅白色膠囊一批、及含鎮靜安眠劑ＴＲＩＡ
    ＺＯＬＡＭ（即三唑他）之橢圓形藥片一批，交付予馨燕公
    司轉售予梁錫舜，減肥藥、ＦＭ２藥丸及含鎮靜安眠劑藥片
    ，每一粒由馨燕公司給付魏志華一元至二角不等之代工酬勞
    ，馨燕公司再以每一粒一元六角至四角不等之價格售予梁錫
    舜牟利等情。亦據原審同案被告鍾翠蓮於調查站供稱：此等
    藥品係下游經銷商梁錫舜要求本公司（馨燕公司）供貨，我
    乃於八十五年間向魏志華訂貨，本公司再包裝後賣與下游經
    銷商，購入單價ＦＭ２每百粒約五十元，賣出每百粒約一二
    五元，至於紅白色ＰＨＥＮＹＬＰＲＯＰＡＮＯＬＡＭＩＮ
    Ｅ膠囊，每粒一元，賣出每粒一元六角，因滯銷經清點後而
    留存，我知道未經核准販售ＦＭ２是違法，但下游經銷商梁
    錫舜要求，無奈身不由己等語無訛（詳偵字第七五五二號偵
    查卷第十二頁）。而被告於調查站亦供稱：查扣之ＦＭ２鎮
    靜劑二０四粒及減肥藥二袋係梁錫舜委託馨燕公司代為製造
    ，本公司又委託魏藥師（指魏志華）代為製造後，經送給梁
    錫舜後所剩下的等語明確（詳同上偵查卷第十四頁反面、第
    十五頁）；核與證人梁錫璋所述其兄梁錫舜向鍾小姐（指鍾
    翠蓮）購買安定劑等情大致相符（詳同上偵查卷第十九頁反
    面、第二十頁）。而證人即梁錫舜於偵查、原審及本院前審
    審理時亦到庭結證屬實（詳偵字第七五五二號偵查卷第十六
    頁至第十八頁；原審卷第二三頁；本院上訴卷第七六頁），
    參諸共同被告魏志華於本院前更二審囑託臺灣臺中地方法院
    訊問時亦明確供稱：伊係自八十五年十一月間開始受馨燕公
    司委託製造起訴書所載之藥品，亦自八十五年十一月開始與
    馨燕公司有業務往來等情（詳本院更二審卷第九二頁），足
    見前揭馨燕公司委託同案被告魏志華製造偽藥之情節應可採
    信。共同被告魏志華雖亦證稱其並未受託製造ＦＭ２鎮靜劑
    云云，惟與上調查結果不符，不足為憑，何況又有如附表編
    號及之物扣案可資佐證。
  (五)再查卷附馨燕公司所簽發八十六年六月八日期、面額五萬六
    千元之支票影本一紙（詳同上偵查卷第九十八頁），於空白
    處同時載有同案被告鍾翠蓮親筆文字，明白表示該支票面額
    五萬六千元係腰型（指鎮靜劑藥片以其藥片形狀命名）一百
    萬顆之「費用」，由該數據核算，每百粒藥片僅由馨燕公司
    付給同案被告魏志華五元六角之微簿金額，已足推知該價格
    顯係代工之費用而非購買藥品之價金，且通訊文字上係稱為
    「費用」，而不稱貨款或其相類之文字，更彰顯馨燕公司係
    委託同案被告魏志華共同製造右揭藥劑，而非購買藥劑，即
    同案被告魏志華亦稱鎮靜類藥劑係由馨燕公司提供原料及副
    料委託其製造屬實。
  (六)至於同案被告鍾翠蓮於逃匿中委請選任辯護人提出支票影本
    四紙，陳稱係伊支付同案被告魏志華購買原料之款項，欲藉
    此證明同案被告魏志華所稱馨燕公司提供原料供加工云者不
    實乙節，因共同被告魏志華已稱：此係馨燕公司開立之支票
    ，要伊轉交予出售藥品原料之公司作為原料價款者等語在卷
    ，且按購買貨品通常僅支付貨款，並無所謂代工款與上游原
    料價款之分，經檢視上開四紙支票均係馨燕公司所開立，並
    非共同被告魏志華所開立，是上開藥劑仍係由馨燕公司支付
    原料價款甚明，而馨燕公司既將代工款與原料價款分別支付
    ，益證被告魏志華與馨燕公司間之往來，確非買賣關係，而
    係彼此互相利用他方之行為，以遂行製造偽藥之目的至明。
  (七)雖同案被告魏志華於第一審證稱：「第一次圓形平面FM2字
    樣；第二次橢圓形一百萬粒；第三次橢圓形藥濟一百萬粒；
    第四次一邊十字一百萬粒尚未交貨」等語（詳原審卷第六七
    頁至七七頁）。是其所證第四次之藥品為判決附表編號３、
    ６所查扣之物品外，其餘物品則為各次委託製造於供貨後留
    下，有其調查局臺南調查站調查筆錄在卷足憑（詳偵查卷第
    八至十頁）。雖無法正確區分每次委託製造數量類別，但就
    每次委託製造之代價亦供述明確，亦有調查局臺南調查站八
    十六年七月二十二日以南市緝字第六一一七二號函送調查筆
    錄在卷可佐（詳偵卷第一００至一０一頁）。被告分四次委
    託製造偽藥亦可認定。
  (八)末按藥事法第二十條規定，所謂「偽藥」，係指藥品經稽查
    或檢驗有左列各款情形之一者：「一、未經核准，擅自製造
    者。二、所含有效成分之名稱，與核准不符者。三、將他人
    產品抽換或摻雜者。四、塗改或更換有效期間之標示者」；
    第二十二條規定，所謂「禁藥」，係指藥品有左列各款情形
    之一者：「一、經中央衛生主管機關明令公告禁止製造、調
    劑、輸入、輸出、販賣或陳列之毒害藥品。二、未經核准擅
    自輸入之藥品。但旅客或隨交通工具服務人員攜帶自用藥品
    進口者，不在此限」。本件馨燕公司及共同被告魏志華未經
    核准而擅自製造之前開藥品經送法務部調查局檢驗結果：附
    表編號３及編號６之藥劑均含有ＬＯＲＡＺＥＰＡＭ及ＤＩ
    ＡＺＥＰＡＭ成分；編號５則含有ＴＲＩＡＺＯＬＡＭ成分
    ；編號之藥錠二０四粒經檢驗結果其中一百粒含ＦＬＵＮ
    ＩＴＲＡＺＥＰＡＭ成分，另一百四十粒除ＦＬＵＮＩＴＲ
    ＡＺＥＰＡＭ－２外另含ＴＲＩＡＺＯＬＡＭ成分；編號
    之紅白色膠囊八萬九千粒縮寫為ＰＰＡ經檢驗結果含有ＰＨ
    ＥＮＹＬＰＲＯＰＡＮＯＬＡＭＩＮＥ成分等情，有法務部
    調查局檢驗通知書在卷可稽（原審卷第五二頁）；其中ＬＯ
    ＲＡＺＥＰＡＭ、ＤＩＡＺＥＰＡＭ屬安眠鎮靜類藥品、Ｐ
    ＨＥＮＹＬＰＲＯＰＡＮＯＬＡＭＩＮＥ屬減肥藥品、ＦＬ
    ＵＮＩＴＲＡＺＥＰＡＭ及ＴＲＩＡＺＯＬＡＭ則屬行政院
    衛生署七十五年八月六日以衛署藥字第五九七九九五號公告
    列為管制藥品（藥事法第十一條）等情，亦經原審函詢衛生
    署函示明白，有該署八十七年一月九日衛署藥字第八七００
    ０四三六號函及所檢附之上開公告各乙份在卷可參（詳原審
    卷第八五頁至八七頁）。故馨燕公司及共同被告魏志華未經
    核准而擅自製造含有鎮靜安眠劑ＬＯＲＡＺＥＰＡＭ及ＤＩ
    ＡＺＥＰＡＭ（俗稱安定）、ＰＨＥＮＹＬＰＲＯＰＡＮＯ
    ＬＡＭＩＮＥ之藥片，揆諸前開藥事法第二十條第一款之規
    定，自屬偽藥甚明。至於ＴＲＩＡＺＯＬＡＭ及ＦＬＵＮＩ
    ＴＲＡＺＥＰＡＭ雖於八十七年五月二十日經行政院依毒品
    危害防制條例第二條第三項規定公告為第三級毒品，因上開
    藥品列為禁藥係在本案犯罪後公布，故此部分，自非本案所
    得審究，併此敘明。
  (九)此外，復有案發時所查獲如附表所列之製造偽藥所用之原料
    、器械、及含有偽藥成分之藥劑扣案為憑，足認被告甲○○
    所辯，要屬畏罪避就之詞，無足取信，其犯行洵堪認定，應
    予依法論科。
三、按行為後法律有變更者，適用裁判時之法律，但裁判前之法
    律有利於行為人者，適用最有利於行為人之法律，刑法第二
    條第一項定有明文。查本件被告最後犯罪行為終了於八十六
    年五月間，而「藥事法部分修正條文」業於被告行為後即九
    十三年四月二十一日經總統公布，並於同年月二十三日生效
    。依該修正後藥事法第八十二條第一項規定：「製造或輸入
    偽藥或禁藥者，處十年以下有期徒刑，得併科新臺幣一千萬
    元以下罰金」，與修正前藥事法第八十二條第一項規定：「
    製造或輸入偽藥或禁藥者，處七年以下有期徒刑，得併科新
    台幣十五萬元以下罰金」，兩相比較最高法定刑度，修正前
    藥事法之規定較有利於被告，揆諸刑法第二條第一項但書之
    規定，本件仍應適用修正前藥事法第八十二條第一項處斷。
四、核被告甲○○所為，係犯修正前藥事法第八十二條第一項之
    製造偽藥罪及同條第一、三項之製造偽藥未遂罪。又其製造
    偽藥及販賣偽藥罪間有方法結果牽連關係，應依刑法第五十
    五條規定從一重按製造偽藥處斷。其與尚未審結之同案被告
    鍾翠蓮及已判決確定之魏志華，就上開製造偽藥犯罪之施行
    ，彼此間互有犯意聯絡及行為分擔，應論以共同正犯。其先
    後多次製造偽藥、製造偽藥未遂之犯行，時間緊接，犯罪基
    本構成要件相同，顯係基於概括犯意反覆為之，應依連續犯
    規定以製造偽藥既遂一罪論，並依法加重其刑。
五、原審以被告事證明確，因予論罪科刑，固非無見。惟查(一)藥
    事法業於九十三年四月二十一日修正公布，並於同年月二十
    三日生效施行，已如前述，原審未及審酌，尚有未洽。(二)原
    判決認被告甲○○等人未製造ＦＭ２、紅白色膠囊減肥藥、
    及三唑他橢圓形藥片，及未就附表編號十五、十六所列之含
    有偽藥成分之藥丸及膠囊併予宣告沒收，均有未妥。(三)依前
    開法務部調查局檢驗通知書檢驗結果欄所載「三魏志華持有
    之其他粉末、藥片經檢驗結果均未發現鎮靜安眠劑或其他成
    分（即附表編號４）」等情明白，惟原判決附表編號四之圓
    形顆粒狀成藥二十六公斤（約五萬粒），書明含有ＬＯＲＡ
    ＺＥＰＡＭ及ＤＩＡＺＥＰＡＭ成分而併予宣告沒收，顯與
    卷內鑑定報告不符，即有可議。(四)原審對於編號七、八、九
    、十、十一、十二之粉末等物品，何以係共犯魏志華所有供
    犯罪所用之物，均未詳細說明其理由，即均予宣告沒收，亦
    有可議。被告甲○○上訴意旨，猶執前詞否認犯罪，指摘原
    判決不當，雖無足取；惟原判決既有可議，自屬無可維持，
    應由本院將原判決予以撤銷改判，以期適法。爰審酌被告之
    尚無不良前科，素行良好，其為貪圖不法利得之犯罪動機與
    目的，以及所為造成對國民身體健康之危害甚巨，且犯後仍
    砌詞狡辯，犯後態度不佳等一切情狀，量處有期徒刑二年六
    月，以資懲儆。又扣案附表編號１、２、３及５均係在共犯
    魏志華位於臺中市○○區○○路一段九六五巷三六弄十九號
    之私設製藥廠內查獲；而編號６至１０則係在魏志華設於臺中
    縣太平市○○路○段三四六巷三十弄十五號之製藥工廠查獲
    ，均屬同案被告魏志華所製造等情，業據同案被告魏志華供
    承在卷（詳偵字第七五五二號偵查卷第九至第十頁），且經
    法務部調查局臺南巿調查站於九十二年十月二十二日以南巿
    緝字第０九二六六０三０四五０號函復明確（詳本院更二審
    卷第四九頁至第五０頁），其中編號７至１０之乳糖、糊精、
    甲基纖維素、滑石粉雖非管制藥品亦無鎮靜安眠藥成分，但
    均係製造編號３之圓形顆粒（十字）藥品之添加副料，業據
    共同被告魏志華供明在卷（詳偵字第七五五二號偵查卷第十
    頁），自均係共犯魏志華所有供犯罪所用之物或因犯罪（製
    造）所得之物；編號、所示之物品，則係於臺北巿建國
    南路一段三０一號六樓馨燕公司內查獲，亦據共同被告鍾翠
    蓮供認在卷（詳偵字第七五五二號偵查卷第十二頁），自係
    被告甲○○及共同被告鍾翠蓮犯罪所得之物，均應依法併予
    宣告沒收。另編號及之物品，為原審同案被告魏志華製
    造偽藥之器材，業據原審同案被告魏志華供明在卷（詳原審
    卷第一一七頁），自應依藥事法第八十八條規定，不問屬於
    犯人與否，均沒收之。至於編號４及編號至之物，經鑑
    定結果，並未發現含有任何鎮靜安眠劑及其他成分（詳如附
    表），亦非供製造上開偽藥或禁藥之原料，有如上述，自不
    併予宣告沒收。
據上論斷，應依刑事訴訟法第三百六十九條第一項、第三百六十
四條、第二百九十九條第一項前段，修正前藥事法第八十二條第
一項、第八十八條，刑法第二條第一項但書、第十一條前段、第
二十八條、第五十六條、第三十八條第一項第二款、第三款，判
決如主文。
本案經檢察官蘇南桓到庭執行職務。
中　　華　　民　　國　　94　　年　　10　　月　　18　　日
                  刑事第二庭    審判長法　官　葉居正
                                      法　官　高明發
                                      法　官　李文福
以上正本證明與原本無異。
如不服本判決，應於收受本判決後十日內向本院提出上訴書狀。
其未敘述上訴理由者並得於提起上訴後十日內向本院補提理由書
狀（均須按他造當事人之人數附繕本）「切勿逕送上級法院」。
　　　　　　　　　　　　　　　　　　　書記官　李良倩
中　　華　　民　　國　　94　　年　　10　　月　　19　　日
附錄：本判決論罪科刑法條
修正前藥事法第八十二條：
製造或輸入偽藥或禁藥者，處七年以下有期徒刑，得併科新壹幣
十五萬元以下罰金。犯前項之罪，因而致人於死者，處無期徒刑
或七年以上有期徒刑，致重傷者，處三年以上十年以下有期徒刑
。
第一項之未遂犯罰之。
附表
┌──┬───────┬───┬────────┬───────┬────┐
│編號│扣押物品名稱及│所（持│查　扣　處　所  │檢　驗　結　果│備　　註│
│    │重量（數量）  │）有人│                │              │        │
├──┼───────┼───┼────────┼───────┼────┤
│ １ │帳冊三本      │魏志華│台中市○○路○段│              │        │
│    │              │      │965巷36弄19號   │              │        │
├──┼───────┼───┼────────┼───────┼────┤
│ ２ │藥品配方單一張│同上  │同上            │              │        │
├──┼───────┼───┼────────┼───────┼────┤
│ ３ │圓形顆粒（上有│同上  │同上            │含LORAZEPAM及D│        │
│    │十字形凹痕）成│      │                │IAZEPAM       │        │
│    │藥七十公斤（約│      │                │              │        │
│    │三十二萬粒）  │      │                │              │        │
├──┼───────┼───┼────────┼───────┼────┤
│ ４ │圓形顆粒（上有│同上  │同上            │未含鎮靜劑或其│        │
│    │十字形凹痕）成│      │                │他禁藥成分    │        │
│    │藥二六公斤（約│      │                │              │        │
│    │五萬粒）  　　│   　 │                │              │        │
├──┼───────┼───┼────────┼───────┼────┤
│ ５ │橢圓形錠劑一六│同上  │同上            │含TRIAZOLAM   │        │
│    │六五粒（原扣案│      │                │              │        │
│    │一六七０粒，鑑│      │                │              │        │
│    │驗耗用五粒）  │      │                │              │        │
├──┼───────┼───┼────────┼───────┼────┤
│ ６ │粉劑一七０公斤│同上  │台中縣太平市新平│含LORAZEPAM及D│        │
│    │（可製造錠劑約│      │路三段346巷30弄1│IAZEPAM       │        │
│    │六十八萬粒）  │      │5號             │              │        │
├──┼───────┼───┼────────┼───────┼────┤
│ ７ │製藥副乳糖四一│同上  │同上            │未含鎮靜劑或其│編號３之│
│    │公斤          │      │                │他禁藥成分    │添加副劑│
├──┼───────┼───┼────────┼───────┼────┤
│ ８ │糊精十五公斤  │同上  │同上            │同上          │同上    │
├──┼───────┼───┼────────┼───────┼────┤
│ ９ │甲基纖維素二公│同上  │同上            │同上          │同上    │
│    │斤            │      │                │              │        │
├──┼───────┼───┼────────┼───────┼────┤
│１０│滑石粉六公斤  │同上  │同上            │同上          │同上    │
├──┼───────┼───┼────────┼───────┼────┤
│１１│感冒劑原料粉末│同上  │同上            │同上          │        │
│    │十八公斤      │      │                │              │        │
├──┼───────┼───┼────────┼───────┼────┤
│１２│綜合維他命B半 │同上  │同上            │同上          │        │
│    │成品十五公斤  │      │                │              │        │
├──┼───────┼───┼────────┼───────┼────┤
│１３│片劑除粉機、烘│同上  │同上            │              │製藥器材│
│    │焙機、打片機各│      │                │              │        │
│    │一台、混合機二│      │                │              │        │
│    │台            │      │                │              │        │
├──┼───────┼───┼────────┼───────┼────┤
│１４│烘焙機、打片機│同上  │台中市○○路○段│              │製藥器材│
│    │、篩粉機、混合│      │965巷36弄19號   │              │        │
│    │機各一台      │      │                │              │        │
├──┼───────┼───┼────────┼───────┼────┤
│１５│FM2藥丸二０四 │鍾翠蓮│台北市○○○路一│其中一百粒含FL│        │
│    │顆            │      │段301號6樓      │UNITRAZEPM（俗│        │
│    │              │      │馨燕企業有限公司│稱FM2），另一 │        │
│    │              │      │                │百零四粒除含FM│        │
│    │              │      │                │2外，另含TRIAZ│        │
│    │              │      │                │OLAM          │        │
├──┼───────┼───┼────────┼───────┼────┤
│１６│紅白色膠囊八萬│同上  │同上            │含PHENYLPROPAN│        │
│    │九千粒        │      │                │OLAMINEN      │        │
└──┴───────┴───┴────────┴───────┴────┘
